臺灣桃園地方法院刑事判決　　　　　　 96年度訴緝字第162號
公　訴　人　臺灣桃園地方法院檢察署檢察官
被　　　告　甲○○
　　　　　　　　　　（另案羈押在臺灣桃園看守所）
上列被告因違反毒品危害防制條例案件，經檢察官提起公訴（96
年度毒偵字第97號）暨言詞追加起訴（原96年度毒偵字第1135號
併辦意旨書），被告於準備程序進行中為有罪之陳述，經告知審
式審判程序之旨，並聽取當事人之意見，而由本院合議庭裁定由
受命法官獨任進行簡式審判程序審理後，本院判決如下：
    主  文
甲○○施用第一級毒品，累犯，處有期徒刑柒月。又施用第一級
毒品，累犯，處有期徒刑柒月；扣案之第一級毒品海洛因驗餘淨
重零點零肆公克，沒收銷燬之，裝海洛因所用包裝袋壹只（重零
點貳貳公克），沒收之。應執行有期徒刑壹年；扣案之第一級毒
品海洛因驗餘淨重零點零肆公克，沒收銷燬之，裝海洛因所用包
裝袋壹只（重零點貳貳公克），沒收之。
    事  實
一、甲○○前於民國93年間因施用毒品案件，經本院以93年度毒
    聲字第1237號裁定送觀察、勒戒後，認無繼續施用毒品傾向
    ，於93年10月1 日釋放出所，經臺灣桃園地方法院檢察署檢
    察官以93年度毒偵字第3870號不起訴處分確定。又於93、94
    年間，因業務過失致死、竊盜案件，經本院分別以93年度桃
    交簡字第1751號、94年度桃簡字第1509號判決分別判處有期
    徒刑6 月、3 月確定，並在95年9 月19日接續執行完畢。詎
    仍未戒除毒癮，而在下列時、地為施用毒品之犯行：
  (一)基於施用第一級毒品海洛因之犯意，於95年11月1 日下午1
    時許為警採尿時起回溯26小時內，在臺灣地區某不詳地點施
    用第一級毒品海洛因1 次，嗣於同日中午12時，另因竊盜案
    件為警查獲後，採尿送驗成嗎啡陽性反應而查獲。
  (二)基於施用第一級毒品海洛因之犯意，於95年12月11日上午6
    時許，在桃園縣大溪鎮美華里15鄰尾寮35號住處房間內，施
    用第一級毒品海洛因1 次，嗣於同日晚上9 時30分許，為警
    於桃園縣大溪鎮○○路看台下27號前查獲，並扣得第一級毒
    品海洛因1 包（驗餘淨重0.04公克，空包裝袋重0.22公克）
    。
二、案經桃園縣政府警察局大溪分局報請臺灣桃園地方法院檢察
    署檢察官偵查後提起公訴及追加起訴。
    理  由
一、按刑事訴訟法第273 條之1 第1 項規定除被告所犯為死刑、
    無期徒刑、最輕本刑為3 年以上有期徒刑之罪、或高等法院
    管轄第一審案件者外，於審判期日前之程序進行中，被告先
    就被訴事實為有罪之陳述時，審判長得告知被告簡式審判程
    序之旨，並聽取當事人、代理人、辯護人及輔佐人之意見後
    ，裁定進行簡式審判程序。經查，本件被告甲○○被訴毒品
    危害防制條例一案，為前開不得進行簡式審判程序以外之案
    件，且被告於本院行準備程序時就被訴事實為有罪之陳述，
    本院告知被告簡式審判程序之旨，並聽取被告之意見後，爰
    依前開規定，當庭裁定改依簡式審判程序並由受命法官獨任
    進行審判程序審判之，合先敘明。
二、前揭犯罪事實，業據被告甲○○迭於警詢、偵查及於本院審
    理時供認不諱，且被告於95年11月1 日、同年12月11日，分
    別經員警採集其尿液送請鑑定結果，均呈鴉片類陽性反應，
    有桃園縣政府警察局大溪分局被採尿人姓名編號對照表、臺
    灣檢驗科技股份有限公司濫用藥物尿液檢驗報告各2 份在卷
    可稽。而被告為警於95年12月11日查扣之粉末1 包，經送請
    鑑驗結果，確含海洛因成分（淨重0.04公克，包裝重0.22公
    克），有卷附法務部調查局96年1 月9 日調科壹字第096230
    02520 號鑑定書乙紙可憑（見96年度毒偵字第97號偵查卷第
    35頁），此外復有桃園縣政府警察局大溪分局扣押筆錄及扣
    押物品目錄表、現場照片及被告甲○○所持有之第一級毒品
    海洛因1 包（淨重0.04公克，空包裝重0.22公克）扣案足佐
    ，堪徵被告前揭不利於己之自白與事實相符，至堪採信。末
    按毒品危害防制條例於92年7 月9 日修正公布，自93年1 月
    9 日施行，其中第20條、第23條將施用毒品之刑事處遇程序
    ，區分為「初犯」及「5 年內再犯」、「5 年後再犯」。依
    其立法理由之說明：「初犯」，經觀察、勒戒或強制戒治後
    ，應為不起訴處分或不付審理之裁定；經觀察、勒戒或強制
    戒治執行完畢釋放後，「5 年內再犯」者，因其再犯率甚高
    ，原實施之觀察、勒戒及強制戒治既已無法收其實效，爰依
    法追訴或裁定交付審理。至於經觀察、勒戒或強制戒治執行
    完畢釋放後，「5 年後再犯」者，前所實施之觀察、勒戒或
    強制戒治已足以遮斷其施用毒品之毒癮，為期自新及協助其
    斷除毒癮，仍適用「初犯」規定，先經觀察、勒戒或強制戒
    治之程序。從而，僅限於「初犯」及「5 年後再犯」2 種情
    形，始應先經觀察、勒戒或強制戒治程序。倘被告於5 年內
    已再犯，經依法追訴處罰，縱其第3 次（或第3 次以上）再
    度施用毒品之時間，在初犯經觀察、勒戒或強制戒治執行完
    畢釋放5 年以後，已不合於「5 年後再犯」之規定，且因已
    於「5 年內再犯」，顯見其再犯率甚高，原實施觀察、勒戒
    或強制戒治，已無法收其實效，即應依該條例第10條處罰。
    查本件被告於93年10月1 日觀察勒戒執行完畢釋放出所等情
    ，有卷附臺灣高等法院被告前案紀錄表可稽，則被告既於觀
    察勒戒執行完畢後，5 年內又於上開時間，再施用第一級毒
    品海洛因，確屬於前開觀察勒戒執行完畢釋放後5 年內再犯
    施用毒品犯行，是本件被告所犯施用第一級毒品之犯行明確
    ，應依法論科。
三、核被告甲○○於95年11月1 日、同年12月11日為警查獲所為
    ，均係犯毒品危害防制條例第10條第1 項之施用第一級毒品
    罪。其持有第一級毒品海洛因之低度行為，為施用第一級毒
    品之高度行為所吸收，不另論處。被告所犯上開2 次施用第
    一級毒品海洛因犯行，犯意各別，應分論併罰。查被告於93
    、94年間，因業務過失致死、竊盜案件，經本院分別以93年
    度桃交簡字第1751號、94年度桃簡字第1509號判決分別判處
    有期徒刑6 月、3 月確定，並在95年9 月19日接續執行完畢
    等情，有卷附臺灣高等法院被告前案紀錄表可按，其受有期
    徒刑之執行完畢後，5 年以內故意再犯本件有期徒刑以上之
    罪，為累犯，應依刑法第47條第1 項規定加重其刑。爰審酌
    被告前經觀察、勒戒，猶未能戒斷毒癮，仍有繼續施用第一
    級毒品海洛因，戕害自身健康，漠視法令禁制，併其犯後坦
    承犯行，態度尚佳，及其犯罪動機、手段、施用毒品之次數
    等一切情狀，分別量處如主文所示之刑，並定其應執行之刑
    。末按被告因本件犯行經本院合法傳拘均未到庭，經本院於
    96年5 月22日發佈通緝，迨至同年9 月27日始緝獲歸案，有
    卷附本院送達證書、拘票、通緝書及本院96年9 月27日訊問
    筆錄等件足憑，是依中華民國九十六年罪犯減刑條例第5條
    規定，被告既非自動歸案接受審判，尚不得依該條例減刑，
    併此敘明。
四、末查，上開扣案之第一級毒品海洛因驗餘淨重0.04公克，係
    屬毒品，應依毒品危害防制條例第18條第1 項前段規定，不
    問屬於犯人與否，宣告沒收並銷燬之。至扣案之毒品外包裝
    袋1 只（包裝第一級毒品海洛因所用），係用於包裹毒品，
    防其裸露、潮濕，便於攜帶施用，係供施用第一級毒品所用
    ，且係被告所有，此均據被告於本院審理時供明在卷，上開
    物品應依刑法第38條第1 項第2 款之規定，宣告沒收之。
據上論斷，應依刑事訴訟法第273 條之1 第1 項、第299 第1 項
前段，毒品危害防制條例第10條第1 項、第18條第1 項前段，刑
法第11條前段、第47條第1 項、第51條第5 款、第38條第1 項第
2款 ，判決如主文。
本案經檢察官林安紜到庭執行職務。
中　　華　　民　　國　　96　　年　　10　　月　　22　　日
                  刑事第一庭  法　官　朱美璘
以上正本證明與原本無異
如不服本判決，得於判決書送達之翌日起10日內，以書狀敘述理
由（須附繕本），向本院合議庭提出上訴。
                              書記官　谷貞豫
中　　華　　民　　國　　96　　年　　10　　月　　24　　日
附錄本案論罪科刑法條：
毒品危害防制條例第10條
施用第一級毒品者，處 6 月以上 5 年以下有期徒刑。
施用第二級毒品者，處 3 年以下有期徒刑。
